臺灣桃園地方法院刑事判決
111年度審交訴字第81號
公  訴  人  臺灣桃園地方檢察署檢察官
被      告  曾明鳳


上列被告因過失致死案件，經檢察官提起公訴（111年度偵字第9
963號），被告於準備程序中就被訴事實為有罪之陳述，經告知
簡式審判程序之旨，並聽取公訴人、被告之意見後，由本院合議
庭裁定由受命法官獨任進行簡式審判程序，判決如下：
    主      文
曾明鳳犯過失致人於死罪，處有期徒刑柒月。
    事實及理由
一、本件除如下更正及補充之部分外，餘犯罪事實及證據均同於
    附件起訴書之記載，茲予引用： 
（一）起訴書「犯罪事實」欄一、第10行原載「見狀因閃避不及
      ，發生碰撞」，應補充及更正為「亦擅闖紅燈而發生碰撞
      」；第12行原載「110年9月6日」，應予刪除。
（二）證據部分應補充道路交通事故現場圖、道路交通事故調查
      報告表（一）（二）、聯新國際醫院診斷證明書、臺灣桃
      園地方檢察署檢驗報告書、相驗屍體證明書、相驗照片、
      桃園市政府警察局中壢分局中壢交通中隊道路交通事故肇
      事人自首情形紀錄表、被告曾明鳳於本院準備程序及審理
      時之自白。
二、按「汽車行駛至交岔路口，其行進、轉彎，應遵守燈光號誌
    之指揮」，「車輛面對圓形紅燈表示禁止通行，不得超越停
    止線或進入路口」，道路交通安全規則第102條第1項第1款
    、道路交通標誌標線號誌設置規則第206條第5款第1目分別
    定有明文，被告及被害人駕車均依法即負有如上之注意義務
    ，再當時係天候晴、夜間有照明、道路無障礙物且視距良好
    ，有道路交通事故調查報告表（一）所載為憑，渠等視線、
    視野自屬清淅無礙，要能切確掌握路上各人、車來往之動態
    及所設交通號誌動作之情形暨揭示之意涵，核無不能注意之
    情事，詎疏未注意，被告及被害人竟悉貿然驅車擅闖紅燈搶
    進路口致生本件車禍，此有被告之行車紀錄器畫面可稽（見
    相字卷第69頁），是渠等均有過失極明，併此敘明。
三、論罪科刑：
（一）核被告所為，係犯刑法第276條之過失致死罪。
（二）被告於車禍發生後，在偵查機關尚未發覺肇事者前，於處
      理員警前往現場時，當場承認為肇事人，自首而接受裁判
      ，此有桃園市政府警察局中壢分局中壢交通中隊道路交通
      事故肇事人自首情形紀錄表1份在卷可憑，係對於未經發
      覺之罪自首而受裁判，爰依刑法第62條前段之規定，減輕
      其刑。
（三）爰審酌被告擅闖紅燈之過失情節極重，復致被害人死亡，
      並造成被害人家屬承受喪失至親之精神上莫大創傷與無可
      挽回之遺憾，犯行所生之危害尤鉅，惟被害人同因擅闖紅
      燈而與有過失，殊未能獨責唯咎於被告，末以被告犯後坦
      承犯行，犯後態度尚稱良好，兼衡被告之智識程度、現為
      電子業之生活狀況及過失程度等一切情狀，量處如主文所
      示之刑。
據上論斷，應依刑事訴訟法第273條之1第1項、第299條第1項前
段、第310條之2、第454條，判決如主文。
本案經檢察官董諭到庭執行職務。
中    華    民    國   111    年     7    月     14   日
                        刑事審查庭  法  官  李佳穎
以上正本證明與原本無異。
如不服本判決應於收受判決後20日內向本院提出上訴書狀，並應
敘述具體理由。其未敘述上訴理由者，應於上訴期間屆滿後20日
內向本院補提理由書(均須按他造當事人之人數附繕本)「切勿逕
送上級法院」。
                                    書記官  蔡萱穎
中    華    民    國   111    年     7    月     14   日
附本件論罪科刑依據之法條：
中華民國刑法第276條
因過失致人於死者，處 5 年以下有期徒刑、拘役或 50 萬元以
下罰金。 

附件：
臺灣桃園地方檢察署檢察官起訴書
                                     111年度偵字第9963號
　　被　　　告　曾明鳳　男　50歲（民國00年0月0日生）
　　　　　　　　　　　　住○○市○○區○○路000號
　　　　　　　　　　　　國民身分證統一編號：Z000000000號
上列被告因過失致死案件，已經偵查終結，認應提起公訴，茲將
犯罪事實及證據並所犯法條分敘如下：
　　　　犯罪事實
一、曾明鳳於民國110年9月5日晚間9時37分許，駕駛車牌號碼00
    0-0000號自用小客車，沿桃園市中壢區洽溪路往環溪二街方
    向行駛，行經中壢區領航北路一段與洽溪路口，本應注意行
    駛至交岔路口，其行進、轉彎應遵守燈光號誌之指示，且車
    輛面對圓形紅燈時，表示禁止通行，不得超越停止線或進入
    路口，而依當時天候晴、夜間有照明、柏油路面乾燥、無缺
    陷、無障礙物且視距良好情況，又無不能注意之情事，竟疏
    未注意及此，驟然闖越紅燈，適古美蓉騎乘車牌號碼000-00
    0號普通重型機車，由中壢區領航北路慢車道直行往大園方
    向駛至上開路口，見狀因閃避不及，發生碰撞，致古美蓉肢
    體多處挫擦傷、右膝開放性骨折、胸腹部鈍挫傷併內出血等
    傷害，經送醫急救，仍於110年9月6日110年9月5日晚間11時
    8分急救無效而死亡。
二、案經古美蓉之子女黃家懋、黃雁玲訴請偵辦。
　　　　證據並所犯法條
一、證據清單及待證事實：
編號 證據名稱 待證事實 1 被告曾明鳳之警詢及偵查之供述 全部犯罪事實。 2 證人即告訴人黃家懋警詢及偵查之證述 被告駕駛車牌號碼000-0000號自用小客車與其母古美蓉騎乘車牌號碼000-000號普通重型機車，在桃園市中壢區領航北路一段與洽溪路口發生交通事故之事實。 3 監視器畫面及行車紀錄器畫面截圖6張、現場監視器影片檔案、行車紀錄器影片檔案各1個、現場照片16張 全部犯罪事實。 
二、按汽車行駛至交岔路口，其行進、轉彎，應依下列規定：一
    、應遵守燈光號誌或交通指揮人員之指揮，遇有交通指揮人
    員指揮與燈光號誌並用時，以交通指揮人員之指揮為準，又
    行車管制號誌各燈號顯示之意義如左：五、圓形紅燈（一）
    車輛面對圓形紅燈表示禁止通行，不得超越停止線或進入路
    口，道路交通安全規則第102條第1項第1款、道路交通標誌
    標線號誌設置規則第206條第5款第1目分別訂有明文。查被
    告駕駛上揭車輛時自應遵守前開道路交通安全規定，且依當
    時天候等一切外在情形，亦無不能注意之情事，被告竟疏於
    注意車前狀況，闖越紅燈而撞擊被害人古美蓉，被告具有應
    注意、能注意而未注意之過失，再被害人之死亡原因乃係因
    車禍造成胸腹部鈍挫傷併內出血乙節，有本署相驗屍體證明
    書1份在卷可按，則本案被害人之死亡結果與上開被告之過
    失間具有相當因果關係，被告之犯嫌應堪認定。
三、核被告所為，係犯刑法第276條過失致死罪嫌。
四、依刑事訴訟法第251條第1項提起公訴。
　　此　致
臺灣桃園地方法院
中　　華　　民　　國　 111　　年　　3 　　月　　7 　　日
                          檢  察  官  吳亞芝
本件證明與原本無異　
中　　華　　民　　國　 111　　年　　3 　　月　　18　　日
                          書  記  官  黃婷韻
所犯法條 
中華民國刑法第276條
因過失致人於死者，處 5 年以下有期徒刑、拘役或 50 萬元以
下罰金。